臺灣新竹地方法院民事裁定
111年度竹東簡調字第115號
聲  請  人  鄭武雄  
            鄭明輝  
上列聲請人與相對人趙立君間履行契約事件，本院裁定如下：
    主  文
聲請人即原告應於本裁定送達後三日內補正下列事項，逾期即駁
回其訴：㈠以「訴狀」具體明確表明訴訟標的及應受判決事項之
聲明。㈡查報訴訟標的價額，並就所主張之訴訟標的價額補繳裁
判費（扣除已繳之裁判費新臺幣1,000元）。
    理  由
一、按起訴，應以訴狀表明訴訟標的、應受判決事項之聲明。民
    事訴訟法第244條第1項第2、3款分別定有明文。該款所稱之
    「應受判決事項之聲明」乃請求判決之結論，亦係請求法院
    應為如何判決之聲明，如當事人獲勝訴之判決，該聲明即成
    為判決之主文，並為將來據以強制執行之依據及範圍。是以
    原告提起給付之訴，依上揭起訴必備程式之規定，所表明訴
    之聲明（給付內容及範圍）與法院所為之判決主文，均必須
    明確一定、具體合法、適於強制執行。（最高法院98年台上
    字第599號判決要旨參照）。應受判決事項之聲明必須明確
    一定，此乃起訴必備之程式。（最高法院76年台上字第2059
    號判決要旨參照）。又依民事訴訟法第77之9條規定，因租
    賃權涉訟其訴訟標的價額之計算，其租賃定有期間者，以權
    利存續期間之租金總額為準；其租金總額超過租賃物之價額
    者，以租賃物之價額為準。提起民事訴訟應依民事訴訟法第
    77條之13或第77條之20第1項規定繳納裁判費，此亦為必須
    具備之程式。原告之訴，有起訴不合程式或不備其他要件者
    ，法院應以裁定駁回之。但其情形可以補正者，審判長應定
    期間先命補正。前二項情形，原告之訴因逾期未補正經裁判
    駁回後，不得再為補正。民事訴訟法第249條第1項第6款、
    第3項亦定有明文。
二、查本件聲請人即原告起訴於訴之聲明係載為「屋主趙立君履
    行合約租我鄭武雄和鄭明輝到114年3月1日」；又於訴狀內
    表明相對人即被告毀約，而請求相對人即被告履行契約，然
    又同時表明若相對人即被告硬要毀約，聲請人即原告要求賠
    償新臺幣（下同）10萬元損失。顯然並未具體明表明應受判
    決事項之聲明（即訴之聲明）及訴訟標的（即請求權基礎）
    。又聲請人即原告於訴狀雖載明訴訟標的價額為10萬元，然
    就所主張租賃權涉訟部分，並未載明租金及租賃物之價額，
    亦未釋明及提出租賃契約、租賃物價額證明，致本院無從核
    定定期租賃權涉訟之訴訟標的價額，以裁定命聲請人即原告
    補繳裁判費。茲限聲請人即原告應於本裁定送達後3日內補
    正如主文所示事項，如未依期補正，即駁回聲請人即原告之
    起訴，特此裁定。
中    華    民    國   111    年    5     月      3   日
                  竹東簡易庭    法  官  汪銘欽
以上正本證明與原本無異。
本裁定不得抗告。
中    華    民    國   111    年    5    月       3   日
                                書記官  周育瑜